# 请教陈版，有关新收入准则

提问人：密码杀手 yo 时间：2023-10-18 14:25:37
陈版你好，对于新收入准则中的特殊交易- 客户未行使的权利，我有几个问题想要请教
1 、对于能够合理预期有权获得客户未行使合同权利相关的金额，为什么要按照已行使合同权利的模式按比例确认收入呢？
这部分收入不属于日常活动，不符合收入的定义；也没有相对应成本；也不缴纳增值税，为什么不等实际发生时直接确认为营业外收入呢？
2 、我们生活中的储值卡一般都是长期有效，想请问不过期的储值卡还能合理预估消费者将不会行使的金额吗？

回答人：chenyiwei
1 、这类收入是该业务模式的固有组成部分，作为一个整体来看，应作为对该业务模式下收入计量金额的按比例调整（增加）。
2 、长期有效是法律上的概念，但实务中确实存在一定比例的长期睡眠卡，其持卡人可能基于多种原因，后续不会再消费或兑现，因此基于平滑各期收入的考虑，该做法仍然是合理和必要的。